臺灣高等法院刑事裁定
110年度抗字第1634號
抗  告  人  
即  被  告  蔡程傑





上列抗告人因公共危險等案件，不服臺灣桃園地方法院中華民國
110年9月26日所為駁回聲請具保停止羈押裁定（110年度聲字第3
098號），提起抗告，本院裁定如下：
    主  文
抗告駁回。                                              
    理  由
一、原裁定意旨略以：
(一)抗告人即被告蔡程傑（下稱被告）因公共危險等案件，偵查
    中經原審法院值日法官認其涉犯最輕本刑為5年以上有期徒
    刑之罪犯罪嫌疑重大，有相當理由認為有滅證及反覆實施犯
    罪之虞且有羈押之必要，裁定自民國109年10月13日起羈押
    、於109年12月7日延長羈押。嗣經檢察官提起公訴，原審受
    命法官於110年2月4日訊問後，認有相當理由認為聲請人有
    反覆實施犯罪之虞且有羈押之必要，處分自110年2月4日起
    羈押3月，於110年8月16日經原審裁定交保，檢察官抗告後
    ，由本院裁定撤銷原裁定，又經原審裁定自110年8月25日起
    羈押，及自110年9月4日裁定延長羈押等情，有相關卷證可
    佐。
(二)被告涉犯放火燒燬他人所有之物罪2罪、放火燒燬現未有人
    所在之建築物未遂罪1罪及恐嚇取財未遂罪2罪，經原審以11
    0年度訴字第159號、110年度易字第516號判決判處所示之罪
    刑，並定應執行刑4年10月，足認被告犯罪事實明確，且被
    告於短短1個月內，即有多次放火燃燒他人所有之物、現未
    有人所在之建築物及恐嚇取財之犯行，有事實足認被告有反
    覆實施公共危險罪之虞，而有刑事訴訟法第101條之1第1項
    第1款之羈押原因，審酌被告本案犯罪情節、可負擔之具保
    金額，權衡國家刑事司法權之有效行使、社會秩序及公共利
    益、被告人身自由之私益及防禦權受限制之程度等情狀，認
    仍有羈押之必要，因而裁定自110年9月4日起延長羈押2月。
(三)被告雖主張其可藉由按時服用藥物及減少安眠藥之服用以控
    制其自身行為，惟原審業於判決中認定其非因服用安眠藥致
    犯下本案犯行，是被告此部分聲請是否足以防止聲請人類似
    犯罪行為之發生，已非無疑，被告其他聲請亦顯不足以防止
    其反覆實施公共危險罪之危險，復查無刑事訴訟法第114 條
    各款所定不得駁回具保停止羈押聲請之事由，從而，本件聲
    請為無理由，應予駁回等語。
二、抗告意旨略以：羈押係拘束刑事被告身體自由，並押置在一
    定處所，至與家庭、社會及職業生活隔離，對被告心理上造
    成嚴重打擊，亦對其名譽、信用等人格權影響甚大，自僅能
    作為保全程序之最後手段，且本件被告先前均自主遵期到庭
    ，其亦願意提高交保金額來保證具保後不再有類似情形發生
    ，是法院應審酌給予被告具保、責付等替代羈押之手段，以
    確保刑事程序續行等語。
三、按羈押乃案件繫屬中，為確保進行追訴、審判或執行，對於
    被告實施剝奪人身自由之強制處分，法律於第一、二、三審
    繫屬之案件，分別規定其羈押期間及延長羈押之次數限制，
    是羈押或具保、責付或限制住居之審認，要屬案件繫屬法院
    之權限，倘案件已脫離繫屬，即無此審認權可言（最高法院
    97年度台抗字第873號裁判意旨參照）。
四、經查，被告蔡程傑因涉犯公共危險等案件，檢察官提起公訴
    後，經原審法院訊問後於，自110年2月4日起羈押3月，嗣於
    110年8月16日經原審裁定交保，檢察官提起抗告經本院裁定
    撤銷發回後，原審裁定自110年8月25日起羈押，復於110年9
    月4日裁定延長羈押等情，業經原裁定說明如前，並有相關
    卷證可稽。惟被告所涉犯放火燒燬他人所有之物罪2罪、放
    火燒燬現未有人所在之建築物未遂罪1罪及恐嚇取財未遂罪2
    罪，經原審法院於於110年8月25日，以110年度訴字第159號
    、110年度易字第516號判決分別判處罪刑，並定應執行刑4
    年10月，其餘被訴放火燒燬他人所有之物罪嫌部分則另為無
    罪之諭知。被告不服，就有罪部分聲明上訴，檢察官亦就前
    述無罪部分提起上訴，已於110年10月6日卷證併送本院審理
    ，復經本院於同日按訴訟進行程度、卷證資料及其他一切情
    事重新審認，依刑事訴訟法第101條之1第1項規定處分羈押
    等情，有原審本案刑事判決書、本院被告前案紀錄表、本院
    強制處分庭110年10月6日羈押訊問筆錄、押票等影本在卷可
    證。而本件抗告則係於110年10月15日繫屬本院，經本院於
    裁定前查詢有如上已另為第二審羈押之情，依照前述說明，
    被告既因上訴本院，經本院法官羈押，則自繫屬第二審羈押
    日起（即110年10月6日），原審法院所為延長羈押之裁定業
    已失效，本院自無再就原審已失效延長羈押裁定再為審查之
    必要，是被告就原審否准具保停止羈押之聲請提起抗告已無
    實益，其抗告為無理由，應予駁回。
五、應依刑事訴訟法第412條，裁定如主文。
中　　華　　民　　國　　110 　年　　10　　月　　21　　日
                  刑事第十七庭  審判長法　官  鄭水銓
                                      法　官  沈君玲
                                      法　官  姜麗君
以上正本證明與原本無異。
不得再抗告。
                                      書記官  許俊鴻
中　　華　　民　　國　　110 　年　　10　　月　　21　　日